福建金門地方法院刑事判決　
111年度易字第24號
公  訴  人  福建金門地方檢察署檢察官
被      告  黃文雄


上列被告因加重竊盜案件，經檢察官提起公訴（111年度撤緩偵
字第13號），被告於本院準備程序進行中就被訴事實為有罪之陳
述，本院裁定進行簡式審判程序，並判決如下：
    主  文
黃文雄犯攜帶凶器、毀越門窗竊盜罪，處有期徒刑陸月，如易科
罰金，以新臺幣壹仟元折算壹日。
未扣案犯罪所得新臺幣貳仟參佰伍拾元沒收之，於全部或一部不
能沒收時，追徵其價額。
    事  實
一、黃文雄與黃金城為伯侄關係，黃文雄意圖為自己不法之所有
    ，基於竊盜之犯意，於民國110年4月16日晚上6時30分許，
    趁四下無人注意之際，以鑰匙開啟坐落金門縣○○鎮○○○00號
    平日無人居住之祖厝大門門鎖後，持客觀上足以作為兇器使
    用之螺絲起子、小鐵鎚先破壞1樓黃金城房間窗戶，再利用
    自製鐵線圈鈎環開啟窗戶鎖頭後攀爬入內，翻找現金未果，
    見黃金城所有之高粱酒6瓶放置在房間地板上，即以徒手方
    式竊取得逞，再商請不知情之友人周依依協助騎乘機車搭載
    其至金門縣○○鎮○○街00○00號，販售予不知情之商店業者，
    所得共新臺幣（下同）2,350元，均花用一空。嗣經黃金城
    之妹黃麗華發現遭竊後，報警處理，警方調閱現場附近之監
    視器錄影畫面，始查悉上情。
二、案經黃金城訴由金門縣金湖分局報告福建金門地方檢察署檢
    察官偵查起訴。
    理  由
一、本件被告所犯為死刑、無期徒刑、最輕本刑3年以上有期徒
    刑以外之罪，亦非屬高等法院管轄之第一審案件，其於本院
    準備程序中，就被訴事實為有罪之陳述，經告知簡式審判程
    序之旨，並聽取當事人之意見後，本院依刑事訴訟法第273
    條之1第1項裁定進行簡式審判程序，是本案證據調查，依同
    法第273條之2規定，不受同法第159條第1項、第161條之2、
    第161條之3、第163條之1及第164條至第170條所規定證據能
    力認定及調查方式之限制，合先敘明。
二、上揭犯罪事實，業據被告於警詢、偵查中及本院審理時均坦
    承不諱（警卷第2頁、偵卷第31頁、本院卷第33、35頁），
    核與告訴代理人黃麗華於警詢指述，及證人周依依、楊清篆
    、陳茂全等人證述之情節相符，復有現場蒐證照片、現場監
    視器錄影擷取畫面翻拍照片、指認犯罪嫌疑人紀錄表、犯罪
    嫌疑人指認表、扣押筆錄、扣押物品目錄表、金門縣警察局
    金沙分駐所受（處）理案件證明單及受理各類案件紀錄表，
    及扣案鐵絲1條等在卷可稽，足認被告之自白與事實相符，
    其犯行事證明確，應依法論科。
三、論罪科刑：
(一)按所謂兇器，其種類並無限制，凡客觀上足對人之生命、身
    體、安全構成威脅，具有危險性之兇器均屬之，且祇須行竊
    時攜帶此種具有危險性之兇器為已足，並不以攜帶之初有行
    兇之意圖為必要。螺絲起子為足以殺傷人生命、身體之器械
    ，顯為具有危險性之兇器（最高法院79年度台上字第5253號
    判決要旨參照）。是核被告所為，係犯刑法第321條第1項第
    3、2款之攜帶兇器、毀越門窗之加重竊盜罪。
(二)爰以行為人之責任為基礎，審酌被告正值青壯，竟圖自己不
    法之利益，持兇器並毀越門窗竊取他人財物之犯罪動機、手
    段、目的，以及竊取高粱酒6瓶，所生危害非巨，坦認犯行
    之犯後態度；兼衡其國中肄業、與父母同住且父親身體有恙
    、家中經濟有賴其支柱、曾任縣府臨時工、明年一月份可再
    任臨時工之智識程度與生活狀況等一切情狀，量處如主文所
    示之刑，併諭知易科罰金之折算標準，以示懲儆。
四、沒收：
(一)未扣案螺絲起子、小鐵鎚各1支，及扣案鐵絲1條均為被告所
    有供本件犯罪所用，業經被告供承在卷（警卷第7至8頁），
    但未扣案，無從認定尚存，為免執行困難，故不為沒收之宣
    告。
(二)至被告竊得高粱酒6瓶，業經被告變賣2,350元，花用一空，
    亦屬被告犯罪所得，雖未扣案，應依刑法第38條之1第1項前
    段、第3項、第4項之規定，宣告沒收，於全部或一部不能沒
    收時，追徵其價額。 
據上論斷，依刑事訴訟法273條之1第1項、第299條第1項前段，
刑法第321條第1項第3、2款、第41條第1項前段、第38條第2項前
段、第4項、第38條之1第1項前段、第3項、第4項，刑法施行法
第1條之1第1項，判決如主文。
本案經檢察官李堯樺提起公訴、檢察官陳沛臻到庭執行職務。
中　　華　　民　　國　　111 　年　　12　　月　　21　　日
                  刑事第一庭    法　官　魏玉英
以上正本證明與原本無異。
如不服本判決應於收受判決後 20 日內向本院提出上訴書狀，並
應敘述具體理由；其未敘述上訴理由者，應於上訴期間屆滿後 2
0 日內向本院補提理由書（均須按他造當事人之人數附繕本）「
切勿逕送上級法院」。
                                書記官　蔡鴻源
中　　華　　民　　國　　111 　年　　12　　月　　21　　日
附錄本案論罪科刑法條全文
中華民國刑法第321條
犯前條第1項、第2項之罪而有下列情形之一者，處6月以上5年以
下有期徒刑，得併科50萬元以下罰金：
一、侵入住宅或有人居住之建築物、船艦或隱匿其內而犯之。
二、毀越門窗、牆垣或其他安全設備而犯之。
三、攜帶兇器而犯之。
四、結夥三人以上而犯之。
五、乘火災、水災或其他災害之際而犯之。
六、在車站、港埠、航空站或其他供水、陸、空公眾運輸之舟、
    車、航空機內而犯之。
前項之未遂犯罰之。